臺灣士林地方法院民事判決　九十年度重訴字第四三九號
　　原　　　告　幸福社區Ｄ棟公寓大廈管理委員會
　　法定代理人　吳宗霖
　　被　　　告　甲○○
右當事人間請求不動產所有權移轉登記事件，本院判決如左：
    主    文
被告應將如附表所示之不動產所有權出讓。
訴訟費用由被告負擔。
原告假執行之聲請駁回。
    事實及理由
一、原告主張：被告為如附表所示不動產所有權人，亦即台北縣淡水鎮幸福社區Ｄ棟
    公寓大廈（以下簡稱系爭公寓大廈）之區分所有權人，而系爭公寓大廈於民國八
    十八年九二一震災後，經鑑定為半倒，而有傾倒之虞，故系爭公寓大廈之區分所
    有權人乃決議重建，惟被告屢經原告及其他住戶規勸，均堅不應允，亦不出讓區
    分所有權，使社區重建工作遲遲無法進行，影響住戶權益至深且鉅，原告為系爭
    公寓大廈之管理委員會，爰依公寓大廈管理條例第十四條之規定，請求法院命被
    告出讓其區分所有權及基地所有權應有部分等語。並聲明：如擔保金額外，如主
    文所示。
二、被告則以：其意欲重建但財務上有困難，且原告所找建商提出之重建的條件，被
    告無法同意，如欲重建其願以一千二百萬元之價格出售其所有房地，且系爭公寓
    大廈其實只要補強修復即可，不需拆除重建等語，資為抗辯。並聲明駁回原告之
    訴。
三、原告主張其為系爭公寓大廈管理委員會，被告為系爭公寓大廈之區分所有權人等
    事實，業據其提出與所述相符之公寓大廈管理組織報備證明、土地建物登記簿謄
    本為證，且為被告所不爭執，是原告此部分之主張，自堪信為真實。
四、按公寓大廈之重建，應經全體區分所有權人及基地所有權人、地上權人或典權人
    之同意。但因地震、水災、火災或其重大事變，肇致危害公共安全者，不在此限
    。公寓大廈管理條例第十三條第三款定有明文。又公寓大廈有前條第二款或第三
    款情形之一，經區分所有權人會議依第三十一條規定決議重建時，區分所有權人
    不同意決議又不出讓區分所有權或同意後不依決議履行其義務者，管理負責人或
    管理委員會得訴請法院命區分所有權人出讓其區分所有權及其基地所有權應有部
    分。同條例第十四條第一項亦有明文。次按，依九二一震災重建暫行條例第十七
    條之一第一項規定：「公寓大廈因震災毀損而辦理原地重建或修繕補強者，得經
    區分所有權人二分之一以上及其區分所有權應有部分合計二分之一以上之出席，
    召開區分所有權人會議，不受公寓大廈管理條例第三十一條第一項規定之限制。
    重建或修繕補強之決議，應經全體區分所有權人及其區分所有權應有部分合計均
    超過二分之一同意為之」。其第二項規定：「因震災受損建築物安全鑑定有重大
    爭議者，行政院公共工程委員會及內政部應組成建築物安全鑑定小組，受理當事
    人或主管縣（市）政府提出之鑑定申請。其鑑定結果為最終鑑定，不得再提出異
    議」。經查，本件系爭公寓大廈因九二一地震受損，致危害公共安全，業經區分
    所有權人會議依前開規定決議重建等事實，已據原告提出台北縣淡水鎮公所八十
    九年七月二十七日北淡民字第八九一二三０一四號函、九十年八月二十四日幸福
    社區Ｄ棟九十年第二次區分所有權人大會會議記錄、出席人員名冊、委託書等件
    為證，被告就前開文書形式及內容之真正並不爭執，惟其雖稱同意重建，惟又抗
    辯重建條件不合理，及僅需補強無需重建云云，是已難認其確有同意重建之決議
    ，且其又不出讓區分所有權，是原告主張依公寓大廈管理條例第十四條第一項之
    規定，請求法院命被告出讓其區分所有權及其基地所有權應有部分，自屬有據。
五、從而，原告依公寓大廈管理條例第十四條第一項，請求被告應將如附表所示之不
    動產所有權出讓，為有理由，應予准許。
六、原告陳明願供擔保，聲請宣告假執行，經查，依公寓大廈管理條例第二十二條第
    二項後段之規定，於法院命區分所有權人出讓其區分所有權及其基地所有權應有
    部分判決確定後三個月內，該區分所有權人不自行出讓並完成移轉登記手續者，
    管理負責人或管理委員會得聲請法院拍賣之。是立法意旨應係認於判決確定後，
    尚需給予區分所有權人自行出讓之機會，而非得直接強制執行，是本件性質上已
　　不適宜宣告假執行，原告假執行之聲請，即不應准許。
七、據上論結，原告之訴為有理由，依民事訴訟法第七十八條、第三百九十條第二項
    ，判決如主文。
中　　　華　　　民　　　國　　九十一　　年　　　六　　　月　　二十八　　日
                                    臺灣士林地方法院民事第二庭
~B法　　　官　劉穎怡
右為正本係照原本作成。
如對本判決上訴須於判決送達後廿日內向本院提出上訴狀。
中　　　華　　　民　　　國　　九十一　　年　　　七　　　月　  　二  　　日
~B法院書記官　陳雪麗
~F0
附表：
不動產標示
一、台北縣淡水鎮○○段七一二地號          四萬六千分之二百二十六
二、台北縣淡水鎮○○段七一七地號          四萬六千分之二百二十六
三、台北縣淡水鎮○○段七六八地號          四萬六千分之四百
四、台北縣淡水鎮○○段七七八地號          四萬六千分之二百二十六
五、台北縣淡水鎮○○段七七八─一地號      四萬六千分之二百二十六
六、台北縣淡水鎮○○段七七八─二地號      四萬六千分之二百二十六
七、台北縣淡水鎮○○段七七八─三地號      四萬六千分之二百二十六
八、台北縣淡水鎮○○段八建號              全部
